臺灣高等法院臺中分院刑事判決　　 96年度上更(二)字第206號
上　訴　人　臺灣彰化地方法院檢察署檢察官
上　訴　人
即　被　告　乙○○
　　　　　　　　　　國民
　　　　　　　　　　（現羈押於臺灣臺中看守所）
　　　　　　丙○○
　　　　　　　　　　國民
上一被告
選任辯護人　謝協昌律師
上列上訴人因被告妨害自由等案件，不服臺灣彰化地方法院93年
度訴字第1617號中華民國94年3月31日第1審判決（起訴案號：臺
灣彰化地方法院檢察署93年度偵字第6035號），提起上訴，經判
決後，由最高法院第二次發回審理，本院判決如下：
    主  文
原判決關於乙○○、丙○○二人論罪科刑部分，均撤銷。
乙○○共同連續意圖為自己不法之所有，以恐嚇使人將本人之物
交付，累犯，處有期徒刑肆年拾月。
丙○○共同連續意圖為自己不法之所有，以恐嚇使人將本人之物
交付，處有期徒刑貳年。
    事  實
一、乙○○前曾於民國（以下同）87年間，因竊盜案件，經臺灣
    彰化地方法院於87年5月14日以87年度易字第73號，判處有
    期徒刑3年，上訴後，經本院於87年8月4日以87年度上易字
    第1928號駁回上訴確定在案。又於88年間，因贓物、偽造文
    書等案件，經臺灣高雄地方法院於89年10月11日以88年度易
    字第4530號分別判處有期徒刑3月、7月，應執行有期徒刑9
    月，於90年1月5日確定。上開2案件於88年3月2日送監接續
    執行，於90年10月4日縮短刑期假釋出監，91年10月6日假釋
    期滿未經撤銷，視為執行完畢（指揮書執行完畢日期為91年
    11月23日，累進縮刑48日），詎猶未知悔改。緣廖文志係設
    於臺北市○○路○段35號10樓之1「共享人生國際電訊網路股
    份有限公司」（下稱「共享人生公司」）之負責人，因從事
    變質之多層次傳銷行為，於89年至92年間，迅速獲得大量金
    錢。乙○○乃與擔任「共享人生公司」稽核處處長之歐陽萬
    鵬，及丙○○與其餘姓名、年籍均不詳綽號「石頭」、「阿
    智」之2名成年男子，認處理「共享人生公司」因網路E卡所
    生之債務有利可圖，竟基於控制廖文志之人身自由之共同犯
    意聯絡，於93年2月2日歐陽萬鵬知悉廖文志與案外人即不知
    情之方郁夫約在臺北市○○路店名不詳之咖啡廳見面機會，
    歐陽萬鵬乃先佯稱欲與廖文志見面，廖文志同意與歐陽萬鵬
    先行會面，並表示會面後歐陽萬鵬需以車輛搭載伊與方郁夫
    見面，歐陽萬鵬即將廖文志行蹤通知乙○○，嗣丙○○先指
    揮姓名、年籍均不詳綽號「石頭」、「阿智」之成年男子2
    人與歐陽萬鵬等3人立即至上開咖啡店前，將廖文志強行載
    往基隆市與乙○○見面，而剝奪其行動自由，並拘禁於地址
    不詳位於基隆市○○路之房屋、同市○○街乙○○租屋處、
    與同市○○路349巷5號10樓等處，置於自己實力支配控制下
    ，並交由有犯意聯絡之姓名、年籍均不詳綽號「石頭」、「
    阿智」之成年男子2人，以分工之方式輪流看守。迄同年月6
    日廖文志答應將「共享人生公司」、及其個人在外借貸與生
    意往來之對象名單、往來之金額等資料交出，並配合歐陽萬
    鵬以其曾在「共享人生公司」任職之背景，提供對象之相關
    資料，與乙○○、歐陽萬鵬、丙○○共同藉由催討上開款項
    牟利後，廖文志始重獲自由。
二、廖文志於93年2月6日，在臺北市○○街○段134號2樓周武榮
    律師處簽署委任契約書，委任乙○○所經營之「揚立應收帳
    款企業社」（下稱「揚立企業社」）處理「共享人生公司」
    因網路E卡所生之債務後，乙○○、歐陽萬鵬、丙○○、廖
    文志、陳順慶、吳建龍、李瑞翔（原名李進來）、洪明仁、
    陳天從、林文昱（下列丁○○部份未參與），即基於意圖為
    自己不法之所有之概括犯意聯絡，佯以催收帳款名義為下列
    犯行：
    (一)因廖文志所經營之「共享人生公司」與丁○○經營位於屏
      東縣滿洲鄉之翡翠山林渡假村（嗣經登記為「天美國際開
      發股份有限公司」，下稱「天美公司」），於90年6、7月
      間有異業結盟之關係，由廖文志於90年7、8月間，匯款新
      臺幣（以下同）3000萬元，而以每張會員卡10萬元代價，
      購買翡翠山林渡假村300張會員卡，供「共享人生公司」
      會員使用。93年2月28日夜間，乙○○、歐陽萬鵬、丙○○、廖文志、陳順慶、吳建龍、李瑞翔、洪明仁、陳天從
      等人，均明知該購買會員卡之款項，「天美公司」及丁○○均無退還之契約上義務，乃欲索回廖文志所匯上開款項
      ，竟基於意圖為自己不法所有之共同概括犯意聯絡，藉人
      多勢眾前往翡翠山林渡假村找尋丁○○，因丁○○不在，
      即開6間房間住宿，其間，並推由乙○○、廖文志、歐陽
      萬鵬出面與丁○○之助理蔡佩娟在該渡假村之迎賓樓見面
      ，乙○○即當場要求蔡佩娟轉告丁○○出面解決8000萬元
      之債務問題，並揚言恐嚇：「叫丁○○不要躲來躲去，如
      果要叫兄弟，我一通電話，可以叫很多兄弟來。」等語。
      隨後乙○○便提出1張由廖文志簽署向丁○○追討債務之
      債權委託書，當場將該委託書撕掉表示其不用償還該8000
      萬元，但卻又提出以3000萬元「天美公司」之股票過戶給
      廖文志，並將翡翠山林渡假村之經營權15 %交出，以抵償
      債務之條件。當晚乙○○等人均住宿於翡翠山林渡假村，
      其間之相關飲食費用24440元，亦拒絕支付，而使人行無
      義務之事。丁○○經其助理蔡佩娟之電話告知，而得知上
      情，心生畏懼，便在乙○○等人騷擾及恐嚇下，1 個多月
      未敢至「天美公司」上班，遂答應乙○○等人所提出將「
      天美公司」股票過戶之條件，並將2500張「天美公司」股
      票過戶給乙○○等人所指定不知情之王一帆。
    (二)己○○係設於臺中市○○路424號9樓之「金城國際股份有
      限公司」（下稱「金城公司」）負責人，持有翡翠山林渡
      假村720張會員卡，於91年間，己○○曾與廖文志達成口
      頭協議，由廖文志匯款1600萬元，以每張8萬元價格向己○○購買200張會員卡，供「共享人生公司」會員使用。
      乙○○、歐陽萬鵬、丙○○、廖文志、陳順慶、吳建龍、
      李瑞翔、洪明仁、陳天從、林文昱等人，均明知該購買會
      員卡之款項，「金城公司」及己○○均無退還之契約上義
      務，卻仍欲索回廖文志所匯上開款項，竟基於同前之意圖
      為自己不法所有之共同概括犯意聯絡，於93年2月25日先
      由乙○○派遣吳建龍至「金城公司」找尋己○○，確定己○○人在「金城公司」後，乙○○、廖文志、陳順慶、歐
      陽萬鵬、丙○○、吳建龍、李瑞翔、洪明仁、陳天從、林
      文昱等再藉人多勢眾前往「金城公司」，並由乙○○、廖
      文志出面將會員卡買賣硬轉為債務糾紛，向己○○追討上
      開1600萬元匯款，歐陽萬鵬、丙○○、陳順慶、吳建龍、
      李瑞翔、洪明仁、陳天從、林文昱則在「金城公司」樓下
      藉勢對己○○施加壓力。己○○懼於乙○○等人之黑道背
      景造成其本身及家人生命之危害，對於乙○○等人將原本
      係會員卡買賣強行轉為債務糾紛一事，在上述恐懼下同意
      ，並當場簽下1380萬元之本票作為還款依據，隨後己○○
      找設於臺北縣板橋市○○路○段229號之「台西公共關係管
      理顧問股份有限公司」（下稱「台西公司」）綽號「阿波
      」者出面協調後，協議以1180萬元解決。嗣於93 年2月27
      日，乙○○、廖文志、陳順慶、歐陽萬鵬、丙○○、吳建
      龍、李瑞翔、洪明仁、陳天從、林文昱與己○○約在「台
      西公司」取款，由己○○交付現金300萬元及金額合計880
      萬元之支票11張，上開票款嗣均經兌領無訛，所得均由乙○○等人朋分。（1180萬元款項之流向：１、「台西公司
      」分得80萬元、２、乙○○部分分配700萬元：(1)、予丙○○、吳建龍、歐陽萬鵬各30萬元、李瑞翔（李進來）分
      得40萬元、「戰興財物管理公司」之石磊分得20萬元、10
      0萬元交予周武榮律師保管、餘款再交由乙○○取得處理
      、３、陳順慶部分分得400萬元：(1)、其中160萬元分配予
      王一帆（「共享人生公司」下線、(2)、90萬元分配予林雲
      飛（「共享人生公司」下線）、(3)、林文昱30萬元、(4)、
      陳天從15萬元、(5)、楊定融10萬元、(6)、洪明仁5萬元、
      (7)、陳順慶90萬元。）
    (三)乙○○、歐陽萬鵬、丙○○、廖文志、陳順慶、吳建龍、
      李瑞翔、洪明仁、陳天從、林文昱等人，明知癸○○、子
      ○○、戊○○、辛○○、壬○○（下稱癸○○等人）並未
      積欠丑○○、杜慶宏、徐崑城、庚○○任何債務，竟基於
      同前之意圖為自己不法所有之共同概括犯意聯絡，於93年
      4月1日在廖文志、乙○○授意並提供相關資料下，由陳順
      慶、歐陽萬鵬、陳天從前往新竹地區以「台西公司」名義
      ，佯稱簽下委託書可向戊○○追討網路E卡會員費，騙取
      丑○○、杜慶宏、徐崑城（本為「共享人生公司」成員，
      上線為戊○○）簽署向戊○○追討金額分別為10萬元、45
      萬5千元、42萬2千元債務之委任合約書、授權書，由陳順
      慶率眾於新竹市真鍋咖啡館內佯以上述委託書名義，向戊○○索討60萬元。嗣於93年4月6日，乙○○、歐陽萬鵬、
      丙○○、廖文志、陳順慶、吳建龍、李瑞翔、洪明仁、陳
      天從、林文昱等人先至位於臺北縣萬里鄉大坪52之2號之
      萬里仙境山莊等候，並由廖文志佯以開會名義，聯繫新竹
      地區九位共享人生公司副總級職位以上之人員到萬里仙境
      山莊。當天癸○○等人依約抵達萬里仙境山莊後，先聽取
      廖文志講解有關「聯合網通」制度之說明會，於會議中途
      由陳順慶突然進入會場內，先對戊○○大聲威嚇：「李大
      姊，我不想跟妳講了，妳把我裝瘋子，妳說要給我60萬元
      ，還這樣跑給我追。」等語，以製造衝突場面，並以恐嚇
      之語氣要向癸○○等人討債，於癸○○等人均受驚嚇後，
      再要求在場之癸○○等人每人均要支付20萬元，並以：「
      今天如果不答應拿20萬出來，就不用想下山。」、「你在
      哭啥小（台語發音）。」等語，丙○○、陳順慶、吳建龍
      、李瑞翔、洪明仁、陳天從、林文昱等人並團團圍住不讓
      癸○○等人離去，妨害其等行使權利，致癸○○等人受脅
      迫心生恐懼，不敢隨意離去。隨後，乙○○、廖文志、歐
      陽萬鵬遂以中間勸解之角色出面，假意居中協調，勸說癸○○等人花錢消災，癸○○等人遂被迫答應。事後戊○○
      與辛○○2人於約1週後，在中山高速公路新竹交流道旁、
      癸○○於93年4月30日，在新竹市○○路24巷7弄21號處，
      分別交付20 萬元、10萬元、13萬元給陳順慶，陳順慶再
      與乙○○等人朋分，子○○、壬○○2人則無力支付。
三、案經內政部警政署刑事警察局移送臺灣彰化地方法院檢察署
    檢察官偵查起訴。
    理  由
壹、證據能力部分：
一、按被告以外之人（包括證人、鑑定人、告訴人、被害人及共
    同被告等）於審判外之陳述雖不符刑事訴訟法第159條之1至
    之4等4條之規定，而經當事人於審判程序同意作為證據，法
    院審酌該言詞陳述或書面陳述作成時之情況，認為適當者，
    亦得為證據；當事人、代理人或辯護人於法院調查證據時，
    知有刑事訴訟法第159條第1項不得為證據之情形，而未於言
    詞辯論終結前聲明異議者，視為有前項之同意，同法第159
    條之5定有明文。立法意旨在於傳聞證據未經當事人之反對
    詰問予以核實，原則上先予排除。惟若當事人已放棄反對詰
    問權，於審判程序中表明同意該等傳聞證據可作為證據；或
    於言詞辯論終結前未聲明異議，基於尊重當事人對傳聞證據
    之處分權，及證據資料愈豐富，愈有助於真實發見之理念，
    且強化言詞辯論主義，使訴訟程序得以順暢進行，上開傳聞
    證據亦均具有證據能力。本件證人廖文志於警詢（北警刑00
    00000000號警卷第3～31頁）、被告乙○○於警詢【對同案
    被告丙○○】（同上警卷第32～49頁）、林文昱於警詢（同
    上警卷第50～55頁）、陳天從於警詢（同上警卷第56～61頁
    ）、洪明仁（同上警卷第62～68頁）、丙○○於警詢【對同
    案被告蔡經武】（同上警卷第81～95頁）、吳建龍（同上警
    卷第96～104頁）、陳順慶於警詢（同上警卷第108～113、1
    19～120頁）、李瑞翔於警詢（同上警卷第121～128頁）、
    汪一明於警詢（同上警卷第149～152頁）、歐陽萬鵬於警詢
    （同上警卷第154～163頁）、己○○於警詢（同上警卷第16
    4～166頁）、丁○○於警詢（同上警卷第168～171頁）、蔡
    佩娟於警詢（同上警卷第172～174頁）、庚○○於警詢（同
    上警卷第180～181頁）、癸○○於警詢（同上警卷第184～
    190頁）、辛○○於警詢（同上警卷第192～196頁）、子○○於警詢（同上警卷第199～204頁）、戊○○於警詢（同上
    警卷第206～209頁）、丑○○於警詢（同上警卷第215～216
    頁）、王一帆於警詢（同上警卷第220～225頁）等證述之屬
    被告以外之人於審判外之陳述，被告2人暨被告丙○○之辯
    護人於本院言詞辯論終結前，僅表示上開證人於警詢中之證
    述內容，與原審法院或本院前審審理中所證述情節不同，警
    詢中之證述內容顯非事實等語，並未爭執該等證言之證據能
    力，且上開證人證述內容，並經本院於96年10月4日上午10
    時15分審理期日提示並告以要旨，且令被告2人暨被告丙○○之辯護人表示意見，本院復查無上開人員於警詢中之證述
    時筆錄製作有何違背程序規定情事，是上開證述內容，自應
    具有證據能力。
二、次按被告以外之人於偵查中向檢察官所為陳述，除顯有不可
    信之情況者外，得為證據，同法第159條之1第2項定有明文
    。偵查中對被告以外之人（包括證人、鑑定人、告訴人、被
    害人及共同被告等）所為之偵查筆錄，或被告以外之人向檢
    察官所提之書面陳述，性質上均屬傳聞證據。惟現階段刑事
    訴訟法規定檢察官代表國家偵查犯罪、實施公訴，依法其有
    訊問被告、證人及鑑定人之權，證人、鑑定人且須具結，而
    實務運作時，檢察官偵查中向被告以外之人所取得之陳述，
    原則上均能遵守法律規定，不致違法取供，其可信度極高，
    職是，被告以外之人前於偵查中已具結而為證述，除反對該
    項供述得具有證據能力之一方，已釋明「顯有不可信之情況
    」之理由外，不宜以該證人未能於審判中接受他造之反對詰
    問為由，即遽指該證人於偵查中之陳述不具證據能力。本件
    證人李瑞翔於偵查中（93年度偵字第6035號偵查卷第80～82
    頁）、廖文志於偵查中（同上偵查卷第84～87頁）、歐陽萬
    鵬於偵查中（同上偵查卷第90～91頁）、乙○○於偵查中（
    同上偵查卷第94～97頁）、林文昱於偵查中（同上偵查卷第
    107頁）、陳天從於偵查中（同上偵查卷第115～116頁）、
    洪明仁於偵查中（同上偵查卷第118～119頁）、陳順慶於偵
    查中（同上偵查卷第129～130頁）、丙○○於偵查中（同上
    偵查卷第133～134頁）等證述之屬被告以外之人於審判外之
    陳述，渠等未曾提及檢察官在偵查時有何不法取供之情形，
    反對該項供述得具有證據能力，亦未釋明上開供述有顯不可
    信之情況，依上說明，其等於偵查中之證言自均具有證據能
    力。
三、再按刑事訴訟法第159條之4規定，除前3條之情形外，下列
    文書亦得為證據：「一、除顯有不可信之情況外，公務員職
    務上製作之紀錄文書、證明文書。二、除顯有不可信之情況
    外，從事業務之人於業務上或通常業務過程所須製作之紀錄
    文書、證明文書。三、除前2款之情形外，其他於可信之特
    別情況下所製作之文書。」，此係因公務員職務上製作之紀
    錄文書或證明文書，係公務員依職權所為，與其責任、信譽
    攸關，若有錯誤、虛偽，公務員可能因此擔負刑事及行政責
    任，且該等文書經常處於可能受公開檢查之狀態，其正確性
    及真實之保障極高；另從事業務之人在業務上或通常業務過
    程製作之上開文書，因係於通常業務上不間斷而規律之記載
    ，一般均有會計等人員校對，記錄時亦無預見日後將作為證
    據之偽造動機，其虛偽之可能性較小，且如讓製作者以口頭
    方式在法庭上再重述過去之事實或數據，實際上有其困難，
    二者具有一定程度之不可代替性，是除非有顯不可信之情況
    外，上開公務文書或業務文書應均具有證據能力。本件內政
    部警政署刑事警察局聲請臺灣彰化地方法院檢察署檢察官以
    93年度聲監字第23、61、75、78、84、88、142、143、144
    、238、267、312、333、370、391、395、413、420、429、
    433號、93年度聲通字第94號、93年度監報字第66號核可對
    本案被告2人、同案被告即證人陳順慶、林文昱、歐陽萬鵬
    、陳天從等人使用之行動電話實施通訊監察，後並製作之通
    訊監察譯文（93年度聲拘字第189號卷第180～287頁）（核
    可函稿附於本院卷）各1件之證據取得乃係依法定程序為之
    ，且該監訊監察作為就被告之人權保障暨該販賣毒品行為所
    侵害公共利益2者間之損害輕重，依比例原則予以酌量，此
    之法定程序取得之證據自應賦予證據能力，而該譯文內容之
    製作方式，亦就受通訊監察之電話使用者之言談內容逐一紀
    錄，應無失真情事，其內容之記載自堪信與事實相符；再者
    證人徐坤城、杜慶宏、丑○○3人簽署之委任債權管理服務
    合約書、授權書、庚○○簽署之債權委任合約書各1件（93
    年度聲拘卷第189頁第149、157～159頁）、證人己○○、廖
    文志2人簽署之調解書1件、證人己○○開立之本票11張（以
    上均為影本）（同上述警卷第144背面～145頁）、證人蔡佩
    娟提出之翡翠山林渡假村客戶（訂房\訂餐）消費明細1件（
    同上警卷第174頁背面）、本院依職權函調取之0000-000000
    、0000-000000、0000-000000、0000-000000、0000-000000
    、0000-000000、0000-000000、0000-000000等行動電話申
    請持有使用人資料（本院卷第168～190頁）等文書證據，並
    無顯不可信情事，均應具有證據能力。
四、至於被告乙○○雖曾以警詢筆錄並未依據伊及同案被告所供
    述內容實際記載而聲請勘驗警詢錄音帶，惟該聲請已於本院
    行準備程序中撤回聲請，併予敘明。
貳、實體理由部分：
一、訊據被告乙○○、丙○○2人均矢口否認有上揭犯行，被告
    乙○○辯稱：因為「共享人生公司」倒閉，伊透過歐陽萬鵬
    得知廖文志所在，係廖文志自願出面委託其保護人身安全，
    沒有私行拘禁廖文志。己○○、丁○○確有積欠廖文志上開
    債務，癸○○等人確有趁「共享人生公司」倒閉，趁火打劫
    將手中會員卡低價高賣、超收月租費情事，伊係經營「揚立
    企業社」受委託，合法進行催討等語，並具狀略辯稱「被害
    人廖文志、丁○○、己○○、癸○○、子○○、戊○○、辛○○、壬○○、蔡佩娟、丑○○、杜慶宏、徐坤城、及同案
    被告等人固曾於警詢中為不利於伊之證述內容，惟上開證人
    經原審、前審法院傳喚到庭作證稱警詢筆錄非其等之真意，
    顯見伊未犯有本件恐嚇取財犯行云云。被告丙○○辯稱：渠
    沒有載廖文志去基隆市，渠係於93年2月6日第1次見到廖文
    志，廖文志因遭多方黑道追緝，係自願受保護，得自由進出
    ，並無私行拘禁，渠只有載廖文志去找己○○，而由廖文志
    自行與己○○對帳，且廖文志對己○○確有債權，渠未恐嚇
    己○○，亦無不法所有意圖，渠係受廖文志所委託向丁○○
    索討債務，行為未達脅迫、恐嚇程度，且丁○○係自願同意
    將股票過戶，並非係由渠恐嚇取得，於癸○○等人部分，渠
    未介入、不認識廖文志，是乙○○帶他，他說他被人家押走
    時，是年輕人，歐陽萬鵬亦證稱當時不是我，渠亦不認識他
    （歐陽萬鵬），當時渠未出現，亦未有妨害自由之事情，到
    公司的時候，是廖文志與他們一起來的，是2月6日來公司，
    要渠一同去律師事務所，協商1個債務的問題，廖文志那天
    才認識渠的，廖文志為何被押走，並不清楚等語；辯護人辯
    護意旨略稱：依據本院更(一)審95年10月17日審理筆錄中廖文
    志、歐陽萬鵬、乙○○3人之證詞，足認被告丙○○並未對
    廖文志有何妨害自由犯行，廖文志係於93年2月6日離開基隆
    居所後在律師事務所始與被告丙○○見面，被告丙○○等無
    強押廖文志至基隆之情事，且依據廖文志於94年3月15日訊
    問中稱帶走廖文志者為「石頭」、「阿智」2人，亦非被告
    丙○○，更者廖文志於原審審理中亦稱2月6日後始與丙○○
    、吳建龍、李瑞翔等人見面，亦足認被告丙○○未有強押廖
    文志之犯行。又於證人蔡佩娟之部分，於本院更(一)審95年12
    月26日證述稱現場有乙○○、廖文志，其他人都不在場，其
    中的人後來亦與蔡佩娟未接觸、他們口氣平和、他們在樓中
    樓，距離約500公尺，其中丁○○亦非親身見聞，對於是否
    有恐嚇之證述內容當屬傳聞，亦不足為被告丙○○不利之認
    定。至於己○○於本院更(一)審稱95年10月17日證稱不認識被
    告丙○○、只認識廖文志等語，是被告丙○○既未在場，被
    告丙○○何有構成恐嚇之行為。而於證人癸○○被恐嚇之部
    分，證人癸○○已證稱被告丙○○未有恐嚇之行為。」等語
    資為辯護。
二、經查：
    (一)關於犯罪事實欄一所載對廖文志妨害自由之部分：
    　1.上揭就93年2月2日將被害人即證人廖文志強行載往基隆
      　市剝奪其行動自由，並私行拘禁被害人廖文志至同年月
        6日止之犯行之犯罪事實。已據被告乙○○、丙○○2人
        分別供述、暨同案被告即證人歐陽萬鵬證述如下情節：
    　　(1)被告乙○○供述部分：
    　　　於警詢中供承：「...，於93年2月2日發現廖文志
      　　　本人之行蹤，所以... 我叫吳建龍去跟歐陽萬鵬講
        　　，叫廖文志去律師事務所」、「（問：前開你說我
          　們分成3個梯次有何人？由何人分派工作？）有【
            丙○○】、石頭、阿智等3人。【我叫丙○○下去
            分派工作】。」、「（問：你處理共享人生執行長
      　　　廖文志之事，共有何人參予？綽號為何？）有林文
        　　昱（阿佑）、陳順慶（慶仔）、李瑞翔（進來）、
          　【丙○○（小謝）】、歐陽萬鵬（歐陽）、周俊賢
            （阿賢）、吳建龍（建龍）、陳天從，剩下還有3
            、4人，我不認識。」等語（同上警卷第36頁）。
    　　　於原審法院94年2月4日下午14時30分行準備程序時
      　　　自承稱：「（問：就廖文志從93年2月2日到2月6日
        　　被妨害自由部分，有到場的有誰？）我有去跟他談
          　。【丙○○有帶廖文志去】。」、「就廖文志從93
            年2月2日到2月6日被妨害自由部分均有到場」、「
            93年2月2日到2月6日之間廖文志的所在地是從濟南
            路咖啡廳到基隆市○○路房屋，後來到基隆市○○
            街乙○○租屋處，最後才到基隆市○○路349巷5號
            10樓」等語（見原審卷第(一)宗第338、339頁）。
    　　(2)關於被告丙○○之供述部分：
    　　　於警詢中供稱：「因為乙○○有跟我們講，廖文志因
      　　在外有很多債務糾紛，請我們幫忙買便當，並保護廖
        　文志之人身安全，但我當現場時，有看到綽號石頭、
          阿智2人及吳建龍、張國禎等人已在現場，【期間我
          共前往該處所5至6次】，而我瞭解狀況後，【有向蔡
          經偉說，你控制廖文志的行動自由，涉及妨害自由之
          違法行為】，...。」、「但是乙○○等人後來都是
      　　在我的辦公室（臺北市○○○路202號3樓）談事情，
        　以我的辦公識為據點。」、「因為乙○○說，請我們
          派人輪班【去看守】、保護他（廖文志）。」等語（
          同上警卷第85、89頁）。
    　　(3)同案被告歐陽萬鵬之證述部分：
    　　　於警詢中證述稱：「（問：你於93年2月2日是以何
      　　　電話約廖文志至臺北市○○○路1家咖啡廳見面？
        　　目的為何？）我是以0000-000000號行動電話約廖
          　文志見面的。當日是因為【乙○○】透過吳建隆跟
      　　　我說，表示要跟廖文志處理債務問題，我才會打電
        　　話與廖文志連繫，約他見面。」、「（問：廖文志
          　當日出現後，有無遭到乙○○等人挾持？）我與廖
            文志見面後，2人共乘1部車欲離去時，突然有2名
            不詳男子衝上車，指示我跟著前面車輛行進，...
            。」、「我是於93 年2月1日打電話與廖文志聯繫
      　　　後，隨即打電話告知吳建龍，我與廖文志相約見面
        　　地點及時間。」、「是吳建龍告訴我，乙○○要和
          　廖文志見面處理共享人生集團之債務問題，所以我
            才將與廖文志見面之時間、地點告知吳建龍。」等
            語（同上警卷第160頁背面、163頁）。
    　　　於原審法院94年2月4日下午14時30分行準備程序時
      　　　證稱：「（問：2月2日到2月6日之間廖文志的所在
        　　是否從濟南路咖啡廳到基隆市○○路房屋，後來到
          　基隆市○○街乙○○租屋處，最後才到基隆市○○
            路349巷5號10樓？）是這樣沒有錯。」等語（見原
            審卷第(一)宗第338、339頁）。
　　　2.被告乙○○、丙○○上揭供述內容、證人歐陽萬鵬證述
　  　　內容，核與證人廖文志下列證述情節相符：
    　　(1)於警詢中證稱：「93年2月2日時我跟方郁夫約在臺北
      　　市○○路咖啡廳見面，剛好歐陽萬鵬也打電話給我，
        　我就先跟歐陽萬鵬見面，請他開車載我去跟方郁夫見
          面，我當時一坐進後座，就有2個年輕人坐進前座跟
          後座，後座的男子告訴我說他們董仔（即乙○○）要
          見我，要求把頭低下不要看；當時車子開到1個停車
          場內，把我換到另外1台車上，車上有2個人，1人開
          車，1人在後座控制我，他們便將車子開到基隆某地
          方，用毛線帽把我視線遮住，帶我去見乙○○，當時
          乙○○表示說他媽媽也是共享人生的會員，問我要怎
          麼處理，當天晚上就把我留在那間房屋內，有1名男
          子看守我，後來連續問我2、3天，這幾天乙○○一直
          用毛線帽遮住我視線」、「被乙○○挾持期間，曾被
          毆打，但當時都被迫帶者毛線帽，所以我不知道是誰
          所打」、「早期我有看到丙○○，後來還陸續看到李
          瑞翔（進來）、吳建龍、黃永豐（小結）等人，過了
          1個禮拜以後，還看到陳順慶（阿慶）等」、「大約
          過了4、5天，他們就帶我到基隆1路（大武崙家園）
          居住，剛開始1個禮拜有被限制行動自由，到後來還
          是都會至少1個人陪我在屋內。」、「93年2月1日，
      　　歐陽萬鵬打電話給我，我有告知他隔天會從臺中回到
        　臺北。我當（2）日中午打電話給他，約他在濟南路
          的咖啡廳見面。」、「我被控制在基金1路，有2個年
          輕人看守我，當有人要來跟我講話時，他們就會要我
          戴上毛線帽遮住視線，不讓我看見對方。」、「在剛
          開始被乙○○抓去的前幾天，他們都會派人看守我。
          」等語（同上警卷第12頁背面、13、19頁）。
    　　(2)於偵查中證稱：「（問：你是如何為乙○○找到的？
      　　）是歐陽萬鵬通知乙○○。」、「（問：乙○○等人
        　有無軟禁你？）當時我被監控在基隆基金路.... 等
          地，不能隨意離開。」、「李進來、吳建龍、乙○○
          、歐陽與我住在一起，一時之間我不敢離開，我是不
          得已才待在那裡」等語（93年度偵字第6035號偵查卷
          第86～87 頁）。
    　　(3)於原審審理時另證稱：「我請歐陽萬鵬載我去跟方郁
      　　夫見面，一進車就有2個年輕人進入」、「這2個年輕
        　人有要求我頭低下來不要看」、「心理上認為人身受
          到威脅」、「跟我談時偶而會有一些肢體動作」、「
          他們也不會讓我離開」等語（原審卷第(二)宗第151至
          153頁、第155、156頁），與其在警詢時所證述被害
          情節互核大致相符。
　　　3.證人廖文志於原審法院及本院前審審理時固翻異前辭，
  　　　證稱：「警詢時我沒有這樣說」、「身上有手機，我可
    　　以隨時報警，也可以隨時外出」、「因為乙○○承諾保
      　障我安全，我才留在基隆」、「這段期間沒有人控制我
        行動」等語（原審卷第(二)宗第146、148、150頁、本院
        卷第140頁反面），作與警詢、偵查及原審法院審理中
        前後不同之證述。
    　　此查：
    　　(1)證人廖文志當日即93年2月2日係與案外人方郁夫相約
      　　見面，後因同案被告歐陽萬鵬將欲與證人廖文志見面
        　之訊息與時間、地點通知被告乙○○，證人廖文志於
          與案外人方郁夫見面之前，突遭強行載去基隆市，而
          未能與方郁夫見面，復因行動電話遭綽號「石頭」、
          「阿智」之2名成年男子取去，亦未能與方郁夫聯絡
          等情，亦經被害人廖文志證述在卷 (原審卷第(二)宗第
          157頁），且被告乙○○於原審審理時自承有安排「
          石頭」、「阿智」跟廖文志一起住等語（原審卷第(二)
          宗第286頁），被告丙○○於警詢中亦供承被告蔡經
          偉於該時已經妨害證人廖文志行動自由、被告乙○○
          並要渠派人輪班看守證人廖文志等語（同上警卷第85
          、89頁），證人歐陽萬鵬亦證稱證人廖文志93年2月2
          日出現後，共乘1部車欲離去時，即遭2名不詳男子衝
          上車，指示我跟著前面車輛行進等語（同上警卷第
          160、163頁），堪認證人廖文志之行動自由已被剝奪
          與拘禁。
    　　(2)又0000-000000、0000-000000等2組行動電話申請名
      　　義人為被告乙○○之母王秀子（本院第168、178頁）
        　而由被告乙○○持有使用，而依據上述通訊監察譯文
          之內容，被告乙○○於93年2月27日下午18時48分08
          秒以0000-000000號行動電話與0000-000000（石頭）
          之通話中曾稱「A（被告乙○○）：你那邊叫2個人，
          過來陪長仔（即廖文志），B（石頭）：要去那裡陪
          他？A：新厝那裡。」，即於93年2月2日後，證人廖
          文志所有舉動，被告乙○○尚要綽號石頭之男子以另
          2名人手隨時注意證人廖文志行蹤；更於93年4月13日
          下午22時21分6秒以000 0-000000號行動電話與案外
          人官有康間所使用之0000-000000號行動電話亦曾有
          ：「A（被告乙○○）：...，執行長（即廖文志）就
    　　　更不用講，人是我逮到的。」之對話，此有被告等對
      　　內容不爭執之通訊監察譯文附卷可稽（聲拘字第189
        　號偵查卷第189、201頁）；再於93年7月4日下午17時
          28分21秒起被告乙○○以0000-000000號行動電話與
          同案被告陳順慶所使用之0000-000000號行動電話之
          監察譯文中，有「A（陳順慶）：現在大家拆夥了，
          人（廖文志）【再】抓到的時候，就各人賺各人的。
          B：（被告乙○○）最近以前同案的少年仔都出獄了
          。」等語；再者同案被告林文昱所使用之0000-00000
          0號行動電話與陳順慶所使用0000-000000號行動電話
          與93年2月9日下午14時3分54秒之監訊監察譯文中，
          亦有：「A（林文昱）：好啦，有有從臺中下來再說
          。B（陳順慶）：你狗籠準備好，有可能我要把他（
          廖文志）帶去關狗籠，...。」，A：你不要講這個給
    　　　他聽，他現在就要配合我們，你還講這個嚇他。B：
      　　好啦。」等語。均顯見證人廖文志於上述時間、地點
        　確係遭被告等人控制行動自由中。
　　　　(3)是證人廖文志於原審法院及本院前審審理時所為上開
  　　　　與警詢時不符之證述內容，無非係因其事後已與被告
    　　　乙○○、丙○○達成委任乙○○所經營之「揚立企業
      　　社」處理「共享人生公司」因網路E卡所生之債務之
        　協議，並共犯如事實欄二所載之恐嚇取財犯行後，於
          審理時與其餘被告利害與共，而曲意維護被告乙○○
          、丙○○所為迴護之詞，自不足採信。
　　　4.另被告丙○○固否認渠有載廖文志去基隆市，係93年2
  　　　月6日在律師務務所始第1次見到證人廖文志云云，所舉
    　　證人歐陽萬鵬亦在本院附和其詞，謂93年2月2日至2月6
      　日廖文志被帶到基隆期間，只有看過乙○○，沒有看過
        其他人云云（見本院更(一)卷第143頁）。
    　　此查：
    　　(1)證人廖文志於警詢時已證述稱：其遭私行拘禁期間，
      　　早期有看到丙○○等語，已如上述。
    　　(2)且被告丙○○於警詢中更已自承：「被告乙○○有向
      　　渠稱要保護廖文志人身安全，在現場並見及姓名年籍
        　不詳僅知綽號「石頭」、「阿智」2人及吳建龍、張
          國禎等人，期間渠共前往拘禁證人廖文志之處所5、6
          次，且向被告乙○○稱，你控制廖文志的行動自由，
          涉及妨害自由之違法行。」、「被告乙○○等人事後
          均以渠所設立之辦公室為據點。」、「被告要渠派人
          輪班看守廖文志」等情，亦如上揭所述；而被告蔡經
          偉除於警詢時供承：「歐陽萬鵬通知我說廖文志有約
          他在臺北市○○路咖啡廳見面，【我通知丙○○去把
          廖文志帶回來】」、「【丙○○就把廖文志帶到基隆
          市○○路一處空屋內】」、（見聲字第215號偵查卷
          第4、5頁）、及於原審法院行準備程序時亦供稱：「
          （問：就廖文志從93年2 月2日到2月6日被妨害自由
          部分，有到場的有誰？）【丙○○有帶廖文志去】」
          等情（見原審卷第(一)宗第338 頁），顯見證人歐陽萬
          鵬事後證稱被告丙○○並未參與妨害證人廖文志犯行
          等語，顯為事後迴護被告丙○○之證詞，自無足採信
          ，堪認被告丙○○上開所辯，應無可採。被告2人此
          部分犯行，應堪認定。
    (二)於如事實欄二之(一)所載恐嚇丁○○將「天美公司」股票過
      戶、住宿費24440元不予給付而使人行無義務之事等犯行
      部分：
    　1.被告乙○○、丙○○2人均已自承：於93年2月28日至翡
      　翠山林渡假村屬實外；且核與同案被告即證人廖文志（
        93 年度偵字第6035號偵查卷第26頁第5～8行）、洪明
        仁（同上偵查卷第140頁第22～26行）、吳建龍（原審
        卷(二)第253頁第7～13行）、陳天從（原審卷(二)第273頁
      　第9～12行）、李瑞翔（原審卷(二)第257頁第21～24行）
        證述被告乙○○、丙○○2人於本件犯罪之時間、地點
        確係在場一節相符。
    　2.且本部分之犯罪事實，業據：(1)、證人丁○○於警詢時
      　證稱：「「天美公司」與「共享人生公司」是類似異業
        結盟的性質」、「廖文志因為與我們公司結盟的計劃，
        從90 年到90年底期間有陸續匯款2000多萬元給翡翠山
        林國際開發公司（「天美公司」的前身），中間我有找
        廖文志談雙方簽約的事情，但是廖文志表示共享人生會
        員數還在持續增加，不急著談簽約的事情。在這期間，
        共享人生集團有在翡翠山林渡假村辦理過許多場教育訓
        練，我們都有以會員的優惠價格提供飲食、住宿的服務
        ；而且只要共享人生集團的成員來渡假村消費的時候，
        有提出共享人生的E卡為憑，我們都會以會員優惠的價
        格計費。我與廖文志之間只有因為公司結盟的關係，他
        有匯款到我們公司，我也有依約提供會員的服務，我與
        廖文志之間沒有任何債務關係」、「93年2月28日，廖
        文志有打電話給我要約見面，我推說人在嘉義趕不回去
        ，當天晚上廖文志、乙○○等20幾人，分別乘坐6台車
        到翡翠山林渡假村，當時是蔡佩娟助理在渡假村接待，
        他們跟蔡助理表示要找我出面，並且有出示1張廖文志
        簽立要索討8000萬元債務的委託書；結果乙○○當場又
        把那張委託書撕掉，告訴蔡助理說可以不用索討8000萬
        ，但是又提出另外1份書面文件，表示要我們公司拿出
        3000萬元的股票，並讓出公司20%的股份由他們接手經
        營」、「隔天要離開的時候，蔡助理表示要向他們收取
        住宿、用餐費用，他們卻表示要另外跟我算就自行離開
        ，其實前後都沒有支付費用」等語（同上警卷第168～
        171頁）。
    　　(2)證人蔡佩娟
    　　　於警詢時亦證稱：「93年2月28日，由廖建安（即
      　　　廖文志）與乙○○率領綽號歐陽等20餘名男子前往
        　　渡假村，因丁○○不在，他們就開6房間住下來，
          　中間廖文志與乙○○與我在渡假村迎賓樓商討如何
            要丁○○還債，過程中乙○○說如果要比武力，我
            們一定比輸他，要丁○○趕快出面處理，並當場將
            8000萬元債務委託書撕毀，另外拿出書寫好要翡翠
            山林渡假村15%之經營權的讓渡書給我，要我轉交
            丁○○，直至隔日他們一群人吃完中餐後才離開，
            離開時於渡假村所使用之房間6間費用及用餐費244
            40元我有向他們索討，他們說會跟丁○○算，但是
            事後都未支付」等語（同上警卷第172～174頁）。
    　　　而關於被告乙○○所稱「如果要比武力，我們一定
      　　　比輸他」之語，證人蔡佩娟則在本院前審審理中則
        　　更正係指「是乙○○叫我們董事長（指丁○○）趕
          快出來處理，不要這樣走來走去（即躲來躲去），他
          一通電話很方便叫人，要叫就叫很多... 他有講要叫
          兄弟來」、「93年2月28日被告等找兄弟來以後，朱
          天豪就不敢再進公司來上班」等語（見本院更(一)卷第
          216～218頁）。
    　3.再參以被告乙○○所使用之0000-000000號行動電話與
      　同案被告陳順慶所使用之0000-000000號行動電話於93
        年4月1日下午17時25分51秒之通訊監察譯文中，曾有：
        「A（被告乙○○）：沒關係，我原本就打算打給阿娟
        ，換我問他現在是怎麼意思，軟軟的跟他講。B（陳順
        慶）：我跟你說，那個經理（蔡佩娟）有給我1支電話
      　，【丁○○他老婆的電話】，丁○○住的地方應該就是
        那支電話的帳單地址，你查一下，【我電話給你，你住
        址給我，我去抓他】。」等語，亦與上開證人丁○○、
        蔡佩娟等證稱被告等確有以恐嚇之不法手段相向，致證
        人丁○○心生畏懼，於1個多月時間不敢到「天美公司
        」、「翡翠山林渡假村」上班等情相符，亦足認證人丁○○、蔡佩娟於警詢中證述情節堪可採信。
    　4.再者證人廖文志於偵查中證稱：「（問：你有到丁○○
      　處索討債務？）我到高雄找他2次，有1次是到翡翠山林
        渡假村去找他，【與我們同行的有乙○○、吳建龍、丙○○】等人，還有陳順慶去了2次。」、「（問：丁○○欠你多少錢？）4000多萬元。我是給他蓋房子用的，
        【約定事後股權要移轉給我】。」、「當時簽授權書時
        ，【心慌順著他們的意，寫下8000多萬元】。」等語（
        93年度偵字第6035號偵查卷第87頁）。依據證人廖文志
        證述內容，亦可知悉證人廖文志與丁○○間實非私人間
        之借貸關係，更無所謂證人丁○○積欠廖文志8000萬元
        之情事。
    　5.則同案被告即證人廖文志與丁○○間之上開款項，既非
      　屬同案被告即證人廖文志與丁○○間之私人借貸關係，
        而證人廖文志對於翡翠山林渡假中心之投資款，於未經
        清算完結前，且依約證人丁○○自無退還之義務，被告
        等竟藉人多勢眾共同前往翡翠山林渡假村，對證人丁○○施加壓力，強行索討與實際匯款金額不符而高達8000
        萬元之金額，並拒絕支付食宿費用24440元。渠等上開
        言行，更據證人蔡佩娟在原審法院審理中證述稱：約隔
        1、2日丁○○打電話來時，即將上情轉告等語（見原審
        卷第(二)宗第169頁），而證人丁○○證實因此心理受到
        壓力，而心生畏懼，將近1個月不敢再去公司上班（見
        原審卷第(二)宗第180頁），並被迫於壓力下答應將「天
        美公司」股票過戶，則被告等所為係以恐嚇使人將本人
        之物交付無訛。
    　6.至於證人丁○○於原審法院審理時雖曾證稱：「股權轉
      　讓是我自願接受廖文志的要求」乙節（見原審卷第(二)宗
        第17 9頁），本院審酌證人丁○○於原審法院審理時證
        稱：「與共享人生沒有債權債務關係」、「廖文志有匯
        錢給我要買我們會員資格，他陸續匯了近3000萬，購買
        的數量還沒確定，還有廖文志要求的設施等細節沒有談
        攏，我有先答應讓他會員使用我們設施。會員卡1張是
        10萬元，廖文志匯錢給我是要讓他們公司員工到我們渡
        假村使用時得享折扣優惠及要陸續增加硬體設施來滿足
        他們的需要，也要讓我們本來會員享受增加的設施」、
        「退費部分我們沒有約定到。我們永久的會員是30萬元
        也不能退費」、「有幾個人到山莊去住要我出面處理。
        我是聽到他們要跟我要8000萬所以有很大的壓力」等語
        （見原審卷第(二)宗第175 、183～184頁），另參以證人
        蔡佩娟於原審法院及本院前審審理時證稱：「（問：乙○○、廖文志帶1、20人到你們渡假村你們感覺如何？
        ）我們感覺很害怕。（問：你為何感到害怕？）他們那
        麼多人進來，而且又是年輕人，舉止怪怪的。」等語（
        見原審卷第(二)宗第163、172頁、本院更(一)卷第215頁）
        ，及證人廖文志上揭於檢察官偵查中所證稱：「...，
        4000多萬元。我是給他蓋房子用的，約定事後股權要移
        轉給我。」、「當時簽授權書時，心慌順著他們的意，
        寫下8000多萬元。」等語，暨被告乙○○與同案被告即
        證人陳順慶上述通訊監察譯文所稱「要依據電話帳單查
        證人丁○○居住地址去抓丁○○」等內容；堪認證人丁○○係因經被告等施以恐嚇，致心生畏懼，始將「天美
        公司」上開2500張股票過戶，後因已解決其與同案被告
        廖文志間之紛爭，為免再生枝節，於法院審理中為刻意
        迴護被告等而與警詢中為不同證述內容，自不足採信。
    　7.另公訴意旨認同案被告林文昱亦參與此部分犯行，無非
      　係以證人蔡佩娟警詢時指認為憑（聲拘字第189號偵查
        卷第110頁）。惟查：此部分犯罪事實，除據同案被告
        林文昱堅辭否認參與外，被告乙○○、丙○○、同案被
        告歐陽萬鵬、廖文志、陳順慶、吳建龍、李瑞翔、洪明
        仁、陳天從等人於原審法院行準備程序時並均證稱：93
        年2月28日林文昱並未共同至翡翠山林渡假村等語（見
        原審卷第(一)宗第339頁）。本院審酌證人蔡佩娟於原審
        法院審理時所證稱：「（問：有無在翡翠山林渡假村看
　　　　過林文昱？）我忘記了」、「（問：為何於警詢時說林
  　　　文昱有去？）因為拿的照片裡面的人髮型都一樣」等語
    　　（見原審卷第(二)宗第173～174頁），暨參諸證人蔡佩娟
　      上開指認方式係就被告等10人1次為之，認為證人蔡佩
        娟上開警詢證述內容，關於同案被告林文昱指認部分不
        能排除係出於混淆、誤認，是否與事實相符，容有疑問
        。此外本案復查無其他積極證據，足以證明同案被告林
        文昱確有參與此部分犯行，故不論為共犯關係，併此敘
        明。
    (三)如事實欄二之(二)所載對己○○恐嚇取財部分：
    　1.自93年2月25日起，被告等恐嚇證人己○○交付1180萬
      　元之犯行，業據被告等自承：均曾到場，事後並朋分己○○所交付上開款項等情均不否認。
    　2.(1)且本部分之犯罪事實，亦據證人己○○於警詢時證稱
      　：「我與廖文志是10幾年的老朋友，沒有債務關係，是
        因為我在屏東的翡翠山林渡假村裡有投資，持有900個
        單位的股份，在91年間我與廖文志口頭達成承諾，由廖
        文志出資1600萬元購買我所持有的200個單位股權」、
        「在93年2月間，有1名男子獨自來到我公司，問我是不
        是與廖文志有債務關係，並當場讓我與廖文志以電話通
        話，我有表示說確有股權的買賣交易，並不是債務關係
        」、「後來過了大約1個禮拜廖文志及2名我不認識的男
        子，一起到我公司跟我討論1600萬的事情，經我們當場
        核對帳目，扣除我曾經私下借貸給廖文志的金錢，最後
        要求我當場簽下1380萬元的本票作為憑據；當時該兩名
        我不認識的男子一直表示他們是代表共享人生自救會，
        要我趕快處理這條債務，我在當時的情形下只好簽下本
        票交給他們，雙方並約定1個禮拜後到公司來取款」、
        「在簽下本票過幾天，我有將當天的情形轉述給公司的
        執董林宜嫻以及一位直銷商綽號萬枝，我跟他表示廖文
        志當天來公司的時候，把本來是股權交易的事，硬要講
        為債務糾紛，還帶著黑道兄弟一起前來，讓我心理感受
        到很大的壓力，被迫簽下本票給對方」、「後來整件事
        情都委託公司林執董出面處理，大約過了幾天，林執董
        告訴我雙方黑道兄弟談判的結果，由我支付500萬現金
        以及開立600萬的支票，支付給對方來解決這件事」、
        「因為對方都是黑道兄弟，又動輒帶著2、30名小弟到
        公司來，對公司的運作造成影響，而且讓我對自己本身
        及家人的安全感到害怕，我為了不想惹麻煩，抱著花錢
        消災的心態，想說如果付錢可以解決那就趕快處理」等
        語（同上警卷第164～166頁）。
    　　(2)而證人己○○開立如事實欄所載支票，事後均經兌領
      　無訛，亦經原審法院向合作金庫銀行西台中分行函查屬
        實，有函覆之支票正反面影本附卷可稽（見原審卷第(二)
        宗第110至133頁）。
    　3.再者依據上述通訊監察譯文之記載，同案被告陳順慶持
      　用之0000-000000號行動電話與林文昱持用之0000-0000
        00號行動電話於93年2月20日下午22時0分10秒有下列通
        話內容：「B（林文昱）：臺中這1件多少？A（陳順慶
        ）：1380萬元。」（93年度聲拘字第189號卷第220頁）
      　；陳順慶持同上行動電話與綽號「阿波」持用之0000-0
        00000號行動電話於93年2月24日下午13時33分13秒有下
        列通話內容：「B（阿波）：你們臺中有沒有1個阿慶，
        30多歲，...，這個事情也處理很大，還有1個乙○○，
        你有沒有聽過。A（陳順慶）：有。B：乙○○帶隊的，
        帶10幾個人，去我朋友公司，開1條1000多萬，說今天
        要拿現金，【去臺中押出來簽的】，說今天要拿啦，我
        叫他（己○○）先閃，我就聯絡不到比較有交情的，說
        北部下去的，北部也問不到，公司在臺中，【去把他押
        出來開的】。A：1380。B：姓林。A：對啊... 同條。B
        ：這個乙○○是誰？A：乙○○就是土匪，臺北ㄟ。」
        、「B：林董（己○○）【就是會怕】，所以才會委託
        出來講，..。A：跟大家討論完，再回電話。」（同上
        聲拘卷第222、223頁）；且於陳順慶與綽號「阿波」之
        人通話後，陳順慶立即以同上行動電話與被告乙○○使
        用之0000-000000號行動電話聯絡告知其與綽號「阿波
        」聯絡一事，其內容為：「A（陳順慶）：己○○說去
　　　　委託台西的兄弟，去照會我們2個，我從頭到尾我也沒
  　　　有留名字，連本名都查出來，你的名字也有，說乙○○
    　　。B：（被告乙○○）：他這麼利害，我就說他有去機
      　關（按指司法機關）報案。」（同上聲拘卷第222頁）
        等語，顯見證人己○○確係因受被告等人之威嚇、脅迫
        情況下，始簽下1380萬之本票，再於事後由「金城公司
        」之執行董事林宜嫻、經銷商綽號「萬枝」等委託綽號
        「阿波」之男子出面與被告等協調之情，證人己○○於
        警詢中所證述之上述情節，自堪認與本案事實相符。
    　4.另查，本犯罪事實部分，證人己○○最後所交付之1180
      　元，係由被告等人朋分，其中「台西公司」分得80萬元
        、被告丙○○、同案被告即證人吳建龍、歐陽萬鵬3人
        各30萬元、同案被告即證人李瑞翔（李進來）分得40萬
        元、「戰興財物管理公司」即證人石磊分得20萬元、10
        0萬元被告乙○○交予周武榮律師保管、同案被告即證
        人陳順慶分得400萬元（其中160萬元分配予王一帆（「
        共享人生公司」下線、90萬元分配予林雲飛（「共享人
        生公司」下線）、、林文昱30萬元、陳天從15萬元【含
        陳天從、董益晟、綽號「阿本」、綽號「阿峰」4人】
        、楊定融10萬元、洪明仁5萬元、陳順慶個人取得90萬
        元。），餘款由乙○○取得處理等情，為被告2人所不
        否認（同上警卷第37、46、93頁）；且核與同案被告林
      　文昱（同上警卷第52頁）、陳天從（同上警卷第59頁背
        面）、洪明仁（同上警卷第66頁）、吳建龍（同上警卷
        第103頁）、陳順慶（同上警卷第110頁）、李瑞翔（同
        上警卷第123頁）等人所證述情節相符；則被告等既非
        證人己○○之債權人，而以證人己○○積欠證人廖文志
        為由，強行威迫證人己○○先行開立面額1380萬元之本
        票，事後再強行取得1180萬元現款與支票兌現，所得款
        項1180萬元絕大部分又由被告2人與參與脅迫證人己○○之人加以朋分花用，顯見被告等具有不法所有意圖已
        屬明確。
    　5.是被告乙○○、丙○○2人既明知同案被告即證人廖文
      　志所稱上開款項，並非同案被告即證人廖文志與證人己○○間私人借貸關係，而係購買上述會員卡之款項，且
        依約不得退還，竟藉人多勢眾前往「金城公司」，施加
        壓力強行索討，渠等有共同意圖為自己不法之所有犯意
        聯絡，洵堪認定。渠等上開犯行使證人己○○心生畏懼
        ，而當場簽下金額達1380萬元之本票，證人己○○事後
        並在此壓力下支付1180萬元，所為係以恐嚇使人將本人
        之物交付無訛，此部份犯行事證已明，被告2人等上開
        所辯，均無足採信。
    　6.至於證人己○○於原審法院審理時固曾證稱：「沒有說
      　對方都是黑道，動輒帶2、30人到公司」、「警詢時稱
        對方都是黑道，我付錢趕快處理，是警察寫的」、「是
        看到廖文志生意失敗，願意解除契約將錢還給他」、「
        1380 萬本票是我自願簽的，錢也是自願付給廖文志，
        沒有人恐嚇或強迫我」、「沒有感覺自己和家人安全受
        到害怕」等語（見原審卷第(二)宗第241、244、245、247
        頁）。惟查證人己○○於原審法院審理時已證稱：「除
        買翡翠山林渡假村股份外，與廖文志沒有債權債務關係
        」、「有委託執董（林宜嫻）處理」、「廖文志口頭約
        定買200個單位股權，當時沒有講到可以再賣還給我」
        等語（見原審卷第(二)宗第239、240、246頁），與其在
        警詢時所證述被害情節，互核大致相符，且有上開情節
        相符之通訊監察譯文內容可資佐證，復參諸證人己○○
        被迫簽下本票後，猶需透過綽號「阿波」、「萬枝」2
        人與被告等人協調過程，此亦有被告等對內容不爭執之
        上述通訊監察譯文內容可證（同上聲拘字第189號偵查
        卷第222～225頁），是本院認為證人己○○於原審法院
        審理時所為上開與警詢時不符之證述內容，無非係因認
        為其已花錢消災，解決其與同案被告廖文志間之糾紛，
        為免再生枝節，所為迴護被告等人之證詞，自無憑採。
    (四)如事實欄二之(三)所載恐嚇證人戊○○、辛○○、癸○○、
      壬○○、子○○交付財物之犯行部分：
    　1.本部分犯罪事實業據證人戊○○、辛○○、癸○○、壬○○、子○○、庚○○等人證述如下內容：
    　　(1)證人庚○○部分：於警詢中證稱：「因為歐陽萬鵬騙
      　　我說，共享人生執行長（廖文志）要準備東山再起，
        　要找所有會員簽下這份合約書，找廖文志追討欠我們
          的錢，當時他問我共買了幾張網路E卡，我說500張左
          右，他就叫我在這張債權委任合約書上簽名，就可以
          拿到前開500張E卡的錢，共新臺幣1000萬元。」、「
          本來我要寫債務人是廖文志，但歐陽萬鵬要我寫楊彩
          粉，我質疑為何要寫癸○○，歐陽萬鵬給我的答案是
          要寫我共享人生的上線癸○○，因為癸○○也是寫她
          的債務人為他的上線，依此類推，我才會這樣寫。」
          、「癸○○有向我反應我有無叫黑道的人向她討債」
          、「93年4月19日下午17時左右，在新竹縣新豐鄉○○路上的大茶古茶藝館，與歐陽萬鵬及3名男子簽的
          。」等語（同上警卷第180 頁背面、181頁）。
    　　(2)證人癸○○於警詢中證稱：「93年4月5日晚上，戊○○打電話給我，要我找子○○隔天一起前往「萬里仙
        　境」，說廖文志要開會說明新的公司產品，4月6日早
          上11點左右，戊○○駕車來家中找我，車上還有曾美
          蓮、子○○、辛○○。」、「我們下午13時許到達「
          萬里仙境」，我在現場有看到廖文志、歐陽萬鵬，以
          及7、8個看起來像是黑道兄弟的人。」、「我們在地
          下室聽課到下午15時許，「小蔡」（被告乙○○）跟
          我們新竹地區的5個人表示說樓上有人要找我們，便
          帶我們到1樓客廳內，我到客廳後看見現場有20幾個
          人，對方1名戴眼鏡、頭髮微禿的男子（陳順慶）向
          戊○○說：「李大姐，我不想跟你講了，你說要給我
          60萬元，還這樣跑給我追」等語，後來說我們5個人
          每人要交出30萬元，後由辛○○出面協調說要降到10
          萬元，「小蔡」則居中協調我們支付20萬元。我們當
          場還在討論時，就有1名男子出面恐嚇說：「今天如
          果不答應拿20萬出來，就不用想下山」，執行長廖文
          志才出面叫我們花錢消災，以後再賺錢還給我們，當
          時我當場嚇的哭出來，還有1名男子罵說：「你在哭
          什小（台語），我們5個人被逼之下，只好口頭上答
          應每人要給他們20萬元，該名禿頭男子就叫我們20
          萬元要在隔週的禮拜5，將錢交給辛○○，之後才讓
          戊○○載我們下山。」、「該名禿頭男子在4月30日
          又帶1名小弟到我家中，跟我拿取現金13萬元，我當
          場有要求他簽收據，但是對方不肯。」等語（同上警
          卷第188背面、189、190頁、原審卷(二)第205頁第1～
          10行）。
    　　(3)證人辛○○於警詢中證述稱：「我是於93年4月6日下
      　　午16時左右前往臺北縣萬里鄉大坪52-1號「萬里仙境
        　」，遭到廖文志夥同7、8名黑道份子恐嚇我跟癸○○
          、戊○○、子○○、壬○○等5人，以言語恐嚇要我
          們交付30萬元，若不交錢以後可能要更多錢才能解決
          ，事後經我與他們討價還價結果，以20萬元成交，我
          們才安全離開，直至1星期後，我把戊○○之20萬元
          及我的10萬元（合計30萬元）在新竹交流道旁將錢交
          給綽號「阿慶」之男子。」等語（同上警卷第195頁
          ）。
    　　(4)證人子○○於警詢中證述稱：「我們在地下室聽課到
      　　一半時，我忘記是歐陽萬鵬還是小蔡的男子，到地下
        　室叫我們新竹地區的5個人到1樓，表示樓上有人要找
          我們，便帶我們到1樓客廳內，我到客廳後看見對方1
          個戴眼鏡、頭髮微禿的男子帶5、6個人到現場，廖文
          志、小蔡這邊的人也有5、6個人，對方那名戴眼鏡、
          頭髮微禿的男子向戊○○表示說有會員委託他向李紅
          杏索討60萬元，戊○○當時就向廖文志求助，廖文志
          就請小蔡出面協調，後來該名頭髮微禿的男子表示說
          我們新竹地區5個人每個人都要交出30萬元，包括沒
          有到場的吳烏棗、吳紅棗等人都會去討，以後如果有
          會員出面就不用再付錢，後來雙方一直為了金額問題
          在現場僵，對方10幾個人把我們圍住不讓我們下山，
          後來執行長也出面勸說我們要付錢，雙方協調降到20
          萬元，並約定1個禮拜後交錢，叫我們把錢集中交給
          辛○○，我們答應後對方才讓我們離開，當時已經晚
          上8點多。」、「我當時與癸○○等人都嚇的哭出來
      　　，當時我們在現場被對方黑道團團圍住，沒有辦法離
        　開現場，...，心中很害怕，身體一直發抖。」、「
          .. ，我因為欠了很多錢，實在沒有辦法再付錢。」
          等語（同上警卷第203頁）。
    　　(5)證人戊○○於警詢中證稱：「陳順慶是在93年4月初
      　　，連續打好幾通電話給我，陳順慶當時表示自稱姓李
        　，他說是執行長廖文志委託他來討債，陳順慶說他是
          來向新竹地區【9個副總】討債，要從我開始，再來
          也會向辛○○、癸○○等人索討，當時陳順慶表示說
          他人已經在我家們外，並且描述我家外面的狀況讓我
          相信，表示要約我見面，我當時害怕家中受傷害，只
          好答應與他們約在新竹四維路的真鍋咖啡廳見面。」
          、「我是在晚上7、8點的時間，單獨過去真鍋咖啡廳
          ，我到場後看見陳順慶帶了其他8個人進來咖啡廳，
          有的坐著，其他的則站在我們四週，陳順慶表示說我
          當初跟會員收月租費，沒有上繳總公司，現在執行長
          廖文志派他來處理新竹地區9個副總的事情，並且要
          我交代其他副總行蹤，陳順慶開始要跟我要90萬元，
          後還表示如果我1個禮拜拿出來就只要60萬元，並且
          說無論怎樣這些錢都要收齊，我當時跟陳順慶表示我
          沒有錢，但是因為現場很多兄弟，我心理很害怕，為
          了能夠脫離現場，只好假意答應1個禮拜內會將錢給
          他們。」、「我是與辛○○、癸○○、子○○、曾美
          蓮5個人共乘1部車，在6日下午1點多到達萬里仙境，
          我們到場與其他地區幹部，總共20幾人，先聽取廖文
          志說明，廖文志當時說明有新的商機可以發展。當時
          我就有看見乙○○與7、8名男子在現場，不久之後陳
          順慶就帶了5、6名男子到場，陳順慶就對我指著說：
          「李大姊，你答應要給我的60萬元準備好了沒有，這
          樣跑給我追。」等語，其他兄弟則站著旁邊觀看，當
          時乙○○、廖文志出面居中協調，辛○○本來有出來
          說讓我們5人各拿出10萬元，但是陳順慶反對並表示
          要我們個拿出30萬元才可以，後來廖文志表示說要我
          們每人拿出20萬元，當作是借他的錢，以後他有賺錢
          再還給我們，最後乙○○出面表示說，由他做公證人
          ，在10天後由辛○○收齊後，在竹北交流道交給蔡經
          偉。」、「癸○○當時害怕而在現場哭」、「因為當
          時在萬里仙境時，現場有1、20個黑道兄弟，我心理
          很恐懼受到傷害，怕不能離開萬里仙境，所以當場只
          好達應支付20萬元。」、「我後來有在期限內拿20萬
          元給付辛○○。」等語（同上警卷第208、209頁）。
    　　(6)並有債權委任合約書、委任債權管理服務合約書、授
      　　權書各1份附卷可稽（見聲拘字第189號偵查卷第149
        　、158、159頁）。
    　2.上開被害人即證人戊○○、辛○○、癸○○、子○○等
      　人所證述內容，核與下列同案被告即證人陳順慶等所證
        述情節相當：
    　　(1)同案被告即證人陳順慶於原審法院審理中證稱：「有
      　　去證人癸○○家收13萬元」、「在萬里仙境山莊有向
        　戊○○要60萬元，說戊○○跑給我追」、「戊○○超
          收月租費，我跟戊○○聯絡她都敷衍我，我有跟徐崑
          城去找她，她才約我在真鍋那裡，她才說要拿60萬出
          來，不過後來她就換電話了，後來我知道她到萬里仙
          境我就去找她，我說李大姐你把我裝瘋子，後來廖文
          志就出來做和事佬。辛○○說新竹地區就是他們5個
          人最大，跟我說下個星期你再找我，看可以拿多少錢
          給你」、「辛○○交給我的30萬元，我拿14萬5000元
          給乙○○」、「癸○○交給我的13萬元，我拿55000
          元給乙○○，其餘分給跟我出門的洪明仁等人」等語
          （見原審卷第(二)宗第212、278、279頁）。
    　　(2)同案被告即證人李瑞翔證稱：「事實欄所載：『你在
      　　哭啥小（台語發音）』等語是我說的」等語（見原審
        　卷第(二)宗第260頁）。
    　　(3)同案被告即證人洪明仁證稱：「癸○○等5人部分，
      　　我共分得1萬元」等語（見原審卷第(二)宗第270頁）。
    　　(4)被告乙○○復自承：「那14萬5000元我請大家喝酒花
      　　掉了」等語（見原審卷第(二)宗第291頁）。
    　3.而再依據上述通訊監察譯文記載，被告乙○○持用上述
      　0000-000000號行動電話與同案被告即證人陳順慶持用
      　0000-000000號行動電話於93年4月1日下午19時32分51
      　秒即本犯罪事實發生前，有：「A（被告乙○○）：我
        們要處理9個，處理1個我們不夠工錢，本來是說9個每
        個人都是拜訪過，住址電話都在我這裡。B（陳順慶）
        ：那個辛○○找不到。A：我跟你說，有癸○○、吳烏
        棗、壬○○、萬先源、洪明訓、子○○、呂洪信，不然
        你的資料有誰？B：我的資料有洪明順、葉日清、吳烏
        棗....。A：資料在依我這份為準。B：現在你說要1次9
        個都找。」等內容，於93年4月1日下午19時46分0秒起
        ，陳順慶並以同上電話聯絡被告丙○○使用之0000-00
        0000號行動電話（申請名義人資料附於本院卷第172頁
        ）通話稱：「A（陳順慶）：阿兄，我無法與他（乙○○）共事，他主觀意思太強，他說要9個一起處理。B（
        被告丙○○）：不行，當初說好，要個個擊破，我會跟
        他講。A：你先跟歐陽（歐陽萬鵬）去協調再找我出來
        協調。B：這我知道。」（同上聲拘卷第198、227頁）
    　　；再於93年4月23日下午15時52分17秒由被告陳順慶以
      　同上電話與被告乙○○所使用之0000-000000號行動電
        話通話中，亦有：「A（陳順慶）：阿兄，如果要寫，
        不能有這樣，不然我無法處理。B（被告乙○○）：反
        正我要跟她囉嗖，反正要用ㄠ的，我下去一趟好處理，
        我會讓她（指李黛玲）不得安寧。」（同上聲拘卷第23
        4頁）；於93年4月5日下午17時59分30秒起【本犯罪事
        實發生之前1日】，陳順慶持用同上行動電話與同案被
        告即證人林文昱使用之0000-000000號行動電話通話中
        ，亦有：「A（陳順慶）：他（乙○○）說長仔（廖文
        志）約新竹9個明天要去萬里開會。B（林文昱）：不是
        要處理他們9個嗎？A：對啊，土匪（即被告乙○○）就
      　是要用他的角度跟他們談B：叫他們9個拿錢出來。A：
        對，我們是上去演戲。B：好啊，大概幾點？A：12點出
        發。」（同上聲拘卷第229頁）等之對話內容，復有被
        告等對內容不爭執之通訊監察譯文1件附卷可稽。
    　4.被告等既明知證人癸○○、子○○、戊○○、辛○○、
      　壬○○，並未積欠證人丑○○、杜慶宏、徐崑城、庚○○任何債務。而向證人庚○○、丑○○佯稱簽下委託書
        可以追討網路E卡債務、會員費，騙取證人庚○○、丑
        ○○出具委託書後，以此名義藉人多勢眾，恐嚇證人癸○○、子○○、戊○○、辛○○、壬○○每人交付20萬
        元，渠等收得款項後，並未交給證人庚○○、丑○○等
        委託人，而係自行朋分殆盡，其有意圖為自己不法之所
        有犯意聯絡，洵堪認定。渠等上開犯行使證人癸○○、
        子○○、戊○○、辛○○、壬○○均心生畏懼，證人戊○○、辛○○、癸○○事後並分別交付20萬元、10萬元
        、13萬元予同案被告陳順慶、乙○○、洪明仁等人朋分
        ，此部分犯行事證明確，堪予認定。
    (五)此外，且有內政部警政署刑事警察局聲請臺灣彰化地方法
      院檢察署檢察官以93年度聲監字第23、61、75、78、84、
      88、142、143、144、238、267、312、333、370、391、
      395、413、420、429、433號、93年度聲通字第94號、93
      年度監報字第66號核可實施通訊監察函稿、通訊監察譯文
     （93年度聲拘字第189號卷第180～287頁）（核可函稿附於
      本院卷）各1件、證人徐坤城、杜慶宏、丑○○3人簽署之
      委任債權管理服務合約書、授權書、庚○○簽署之債權委
      任合約書各1件（93年度聲拘卷第189頁第149、157～159
      頁）、證人己○○、廖文志2人簽署之調解書1件、證人己○○開立之本票11張（以上均為影本）（同上述警卷第14
      4背面～145頁）、證人蔡佩娟提出之翡翠山林渡假村客戶
     （訂房\訂餐）消費明細1件（同上警卷第174頁背面）、本
      院依職權函調取之0000-000000、0000-000000、0000-000
      000、0000-000000、0000 -000000、0000-000000、0000-
      000000、0000-000000等行動電話申請持有使用人資料（
      本院卷第168～190頁）等文書證據附卷可資佐證。本件事
      證明確，被告2人上開犯行，均堪以認定。
二、新舊法比較：
    被告2人行為後，刑法於94年2月2日修正公布、刑法施行法
    於95年6月14日修正公布，並均於95年7月1日施行，關於本
    案應適用之新、舊法，茲比較如下：
    (一)刑法第2條第1項規定，係規範行為後法律變更所生新舊法
      律比較適用之準據法，於95年7月1日刑法施行後，應適用
      刑法第2條第1項之規定，為「從舊從輕」之比較（最高法
      院95年5月23日第8次刑事庭會議決議第1點第1項參照）。
    (二)刑法第28條有關共同正犯之規定，僅作文字修正，對於狹
      義共同正犯（指有犯意聯絡及行為分擔之數行為人）之認
      定，不生任何影響，不論依修正前、後之規定，均應論以
      共同正犯，是於本案新舊法對被告而言並無有利或不利之
      情形。
    (三)修正前刑法第56條關於連續犯之規定，業已修正刪除，此
      刪除雖非犯罪構成要件之變更，但顯已影響行為人刑罰之
      法律效果，自屬法律有變更，依刑法第2條第1項規定，比
      較新、舊法結果，應適用最有利於行為人之法律（最高法
      院95 年第8次刑事庭會議決議第5點第4項第1款參照）。
      按連續犯之形成結構，本質上就是各自都得以獨立之犯罪
      ，亦即是數罪之性質，因具備連續關係，而以單一評價之
      模式來處理，因此，在連續犯廢除後，原各自獨立之數個
      犯行，應回歸數罪併罰之規定處理，則經比較新、舊法結
      果，應以被告行為時之法律即修正前第56條規定論以連續
      犯，最有利於被告2人。
    (四)修正前刑法第55條牽連犯之規定，業已修正刪除，此刪除
      雖非犯罪構成要件之變更，但顯已影響行為人刑罰之法律
      效果，自屬法律有變更，依刑法第2條第1項規定，比較新
      、舊法結果，應適用最有利於行為人之法律（最高法院95
      年第8次刑事庭會議決議第5點第3項參照）。按牽連犯之
      特色在於各行為所犯各罪間，有牽連關係存在，刪除後，
      原則上原各自獨立之數個犯行，應回歸數罪併罰之規定處
      理，則經比較新、舊法結果，應以被告行為時之法律即修
      正前第55條後段規定論以牽連犯，最有利於被告2人。
    (五)至於被告乙○○不論依修正前之刑法第47條，或修正後之
      刑法第47條第1項之規定，均構成累犯，是於本案新舊法
      對被告而言並無有利或不利之情形。
    (六)本案經新舊法比較，仍應適用修正前刑法第55條、第56條
      規定有利於被告；其餘刑法第28條、第47條第1項規定部
      分，直接適用修正後規定處斷。
三、核被告乙○○、丙○○於如事實欄一所載共同將被害人廖文
    志自臺北市○○路某不詳咖啡廳強行載往基隆市與被告乙○○見面，此部分所為，係犯刑法第302條第1項之剝奪他人行
    動自由罪，渠等嗣後又將廖文志拘禁於基隆市○○路某房屋
    ，同市○○街乙○○租屋處及同市○○路349巷5號10樓等處
    之行為，係犯刑法第302條第1項之私行拘禁罪，惟被告等先
    行對廖文志剝奪行動自由，進而予以私行拘禁，則剝奪行動
    自由之行為，已為其後之私行拘禁行為所吸收，應祇論以刑
    法第302條第1項之私行拘禁罪。於如事實欄二之(一)、(二)、所
    載恐嚇證人丁○○、己○○交付財物之犯行，係犯同法第34
    6條第1項之恐嚇取財罪，另住宿翡翠山林渡假村及相關飲食
    費用共24440元，拒絕支付，使人行無義務之事部分，係犯
    同法第304條第1項之強制罪，此部分與對丁○○恐嚇取財部
    分，有方法結果之牽連關係，應依修正前刑法第55條牽連犯
    從一重之恐嚇取財罪處斷。於如事實欄二之(三)所載恐嚇證人
    戊○○、辛○○、癸○○得逞，係犯同法第346條第1項恐嚇
    取財既遂罪，恐嚇證人壬○○、子○○交付財物未遂之犯行
    ，係犯同法第346條第3項、第1項之恐嚇取財未遂罪。本件
    被告等人將癸○○等5人團團圍住，不讓其等離去，致癸○○等5人心生恐懼，此部分係另犯刑法第304條之以脅迫妨害
    人行使權利罪，並與所犯對癸○○等5人之恐嚇取財罪，有
    方法結果之牽連關係，應依修正前刑法第55條後段牽連犯之
    規定，從一重之恐嚇取財既遂罪處斷。被告等人同時向癸○○等5人實施上揭恐嚇取財之行為，係一行為而觸犯數罪名
    之想像競合犯，從一重依恐嚇取財罪處斷。被告乙○○、丙○○、同案被告歐陽萬鵬，及姓名、年籍均不詳，綽號「石
    頭」、「阿智」之成年男子，就上開私行拘禁罪部分（證人
    廖文志部分）彼此間，互有犯意聯絡及行為分擔，共同實施
    犯罪之行為，均為正犯。被告等就上開恐嚇取財罪部分，互
    有犯意聯絡及行為分擔，共同實施犯罪之行為，均為正犯。
    被告等多次恐嚇交付財物之行為，所犯又係構成要件相同之
    罪名，顯係基於概括犯意連續為之，為連續犯，應依修正前
    刑法第56條之規定論以恐嚇取財既遂一罪，並加重其刑。被
    告等人認處理「共享人生公司」因網路E卡所生之債務有利
    可圖，而於上開時地強押及拘禁證人廖文志，直至證人廖文
    志答應配合提供「共享人生公司」及其個人在外借貸、生意
    往來對象名單及往來金額等相關資料，與被告等共同藉由催
    討上開款項而牟利後始重獲自由。而廖文志旋於獲釋同日委
    託被告乙○○所經營之「揚立企業社」處理「共享人生公司
    」網路E卡之債務後，被告等即夥同陳順慶等人佯以催收帳
    款為名而為上揭連續多次恐嚇取財犯行，則被告等之目的係
    在假藉受「共享人生公司」委託處理網路E卡債務，而向各
    被害人恐嚇取財資以牟利；而彼等為達成該犯罪目的，乃先
    以妨害廖文志自由之方式，逼迫其提供上述相關債務資料，
    以配合其等對各被害人實施恐嚇取財犯行，可見被告等原意
    欲犯恐嚇取財罪，但其為達成該犯罪所實施之方法行為又觸
    犯妨害自由罪，則其等所犯上述2罪之間，顯具有方法結果
    之牽連犯關係，自應依修正前刑法第55條後段之規定，從較
    重之恐嚇取財罪處斷。又被告乙○○前曾於87年間，因竊盜
    案件，經臺灣彰化地方法院於87年5月14日以87年度易字第
    73號，判處有期徒刑3年，上訴後，經本院於87年8月4日以
    87年度上易字第1928號駁回上訴確定在案。又於88年間，因
    贓物、偽造文書等案件，經臺灣高雄地方法院於89年10月11
    日以88年度易字第4530號分別判處有期徒刑3月、7月，應執
    行有期徒刑9月，於90年1月5日確定。上開2案件於88年3月2
    日送監接續執行，於90年10月4日縮短刑期假釋出監，91年
    10月6日假釋期滿未經撤銷，視為執行完畢（指揮書執行完
    畢日期為91年11月23日，累進縮刑48日），有臺灣高等法院
    被告全國前案紀錄表可稽，其於受有期徒刑之執行完畢，5
    年以內，故意再犯本件有期徒刑以上之罪，應依修正後刑法
    第47條第1項規定加重其刑，並遞加重其刑。原審雖以被告2
    人上揭犯罪，事證明確，予以論罪科刑，固非無見，惟查被
    告等對被害人廖文志所為妨害自由與其後之恐嚇取財犯行，
    顯具有方法結果之牽連關係，乃原審予以分論併罰，即有未
    合，又被告等對癸○○等5人團團圍住，不讓離去之部分，
    未論以刑法第304條之強制罪，及對癸○○等5人同時恐嚇取
    財之行為，未依想像競合犯之規定論處，均有未合，是被告
    2人否認犯罪為由據以上訴，固無可取，惟原判決關於被告
    丙○○、乙○○2人部分既有上揭可議之處，即應予撤銷改
    判。爰審酌被告2人年輕力壯，不思以正途自食其力，而以
    暴力手段牟取不法利益，更於犯後猶飾詞矯辯，毫無悔意，
    態度欠佳，所為並嚴重危害社會治安，因本案犯罪取得財物
    已屬龐大，暨被告乙○○為主要成員，分配大部分犯罪所得
    財物，被告丙○○為次要成員，分配所得財物較少，並參酌
    檢察官上訴意旨請求從重量刑等一切情狀，分別量處如主文
    第2項、第3項所示之刑，資以懲儆。
四、至於案外人游琮崧於警詢中供承其受石磊之指示看守證人廖
    文志（同上警卷第133頁），石磊亦於同上警詢中供承曾取
    得乙○○給付之20萬元現款（同上警卷第136頁），是案外
    人游琮崧、石磊2人是否即為起訴書所稱看守證人廖文志之
    綽號「石頭」、「阿智」2人部分，自應由檢察官另為分案
    偵查，附此敘明。
據上論結，應依刑事訴訟法第369條第1項前段、第364條、第299
條第1項前段，刑法第2條第1項前段、第28條、第302條第1項、
第304項第1項、第346條第1項，修正前刑法第56條、第55條、第
47條第1項，罰金罰鍰提高標準條例第1條前段，判決如主文。
本案經檢察官甲○○到庭執行職務。
中　　華　　民　　國　　96　　年　　10　　月　　18　　日
        　　刑事第三庭    審判長法　官  王  增  瑜
　　　　　　　　　　　　　　    法　官  蔡  紹  良
　　　　　　　　　　　　　　　  法　官  梁  堯  銘
上列正本證明與原本無異。
如不服本判決應於收受送達後十日內向本院提出上訴狀，其未敘
述上訴之理由者並得於提起上訴後十日內向本院補提理由書（均
須按他造當事人之人數附繕本）。
                                書記官  陳  麗  玉
中　　華　　民　　國　　96　　年　　10　　月　　18　　日
